【裁判字號】    99,上訴,657
【裁判日期】    990728
【裁判案由】    毒品危害防制條例
【裁判全文】
臺灣高等法院臺南分院刑事判決         99年度上訴字第657號
上  訴  人
即  被  告   甲○○
上列上訴人因違反毒品危害防制條例案件，不服臺灣雲林地方法
院99年度訴字第313號，中華民國99年6月23日第一審判決（起訴
案號：臺灣雲林地方法院檢察署99年度毒偵字第518號），提起
上訴，本院判決如下：
    主  文
上訴駁回。
    理  由
一、按依刑事訴訟法第350條、第361條、第362條、第367條規定
    ，不服臺灣雲林地方法院之第一審判決，提起第二審上訴者
    ，須提出上訴書狀，並應敘述「具體理由」，為上訴必備之
    程式。所稱具體理由，必係依據卷內既有訴訟資料或提出新
    事證，指摘或表明第一審判決有何採證、認事、用法或量刑
    等足以影響判決本旨之不當或違法，而構成應予撤銷之具體
    事由，始克相當；如未依上揭意旨指出具體事由，而僅泛言
    或單憑當事人自我說詞，指摘原判決採證認事違法、用法不
    當、判決不公、量刑過重等等，即屬未敘述具體理由，所提
    第二審上訴不合法律上之程式，得不經言詞辯論，由第二審
    法院予以判決駁回（最高法院98年度台上字第6531號刑事判
    決意旨參照）。
二、本件上訴意旨略以：被告被查獲後已深知悔悟，是否可以給
    予被告機會以飲用美沙冬療法代替罪行，請求法官法外開恩
    ，讓被告能順利工作與家人相聚云云。
三、被告於民國99年3月6日晚間10時許，在雲林縣荊桐鄉某朋友
    住處施用第一級毒品海洛因、第二級毒品甲基安非他命之犯
    行，業據其於原審坦承不諱，且被告於99年3月8日21時50分
    許採尿驗送之結果，確呈現可待因、嗎啡及甲基安非他命陽
    性反應，有應受尿液採驗人尿液檢體採集送驗紀錄表2份、
    毒品列管調驗人口尿液真實姓名對照表及詮昕科技股份有限
    公司99年3月24日濫用藥物尿液檢驗報告各1份在卷可佐，綜
    上足認被告具任意性自白均與事實相符。又被告前因施用毒
    品案件，經觀察、勒戒與強制戒治，於90年6月8日停止戒治
    付保護管束，迄90年12月22日期滿未經撤銷執行完畢；又於
    94年間因施用第一級毒品，經臺灣雲林地方法院94年度訴字
    第393號判處有期徒刑10月，經減刑為有期徒刑5月確定，於
    96年7月16日執行完畢；另因於96年、97年間施用第一級毒
    品案件，經臺灣雲林地方法院以97年度訴字第513號、97年
    訴字第1027號各判處有期徒刑8月確定，而於99年1月7日縮
    短刑期執行完畢，此有臺灣高等法院被告前案紀錄表1份附
    卷可參，是被告本件施用毒品案件於受觀察、勒戒、強制戒
    治執行完畢後5年之後，惟因被告於強制戒治5年內已再犯另
    案之施用毒品罪，本案係屬3犯以上之案件，自應依法訴追
    。（最高法院95年5月9日95年度第7次刑事庭會議決定及97
    年9月9日97年度第5次刑事庭會議決議參照）。原審法院以
    被告犯毒品危害防治條例第10條第1項、第2項施用第一級、
    第二級毒品罪事證明確，因而依想像競合犯從一重論以施用
    第一級毒品罪，且為累犯，並審酌：被告前因施用毒品案件
    ，已經觀察、勒戒、強制戒治、起訴科刑執行完畢，竟仍不
    思悔改，徹底袪除施用毒品之惡習，再次施用海洛因及甲基
    安非他命，繼續沈淪毒海殊不可取，惟念及其施用毒品之犯
    行，在本質上乃屬戕害自己身心健康之行為，尚未有嚴重破
    壞社會秩序或侵害他人權益之情形，且犯後能坦承犯行，態
    度良好，又自陳有正當工作，希望戒掉毒品回歸家庭等一切
    情狀，量處有期徒刑11月，經核原判決認事用法，均無不當
    ，量刑亦屬妥適，從形式上予之審查，並無違背法令之情形
    。而上訴意旨非但並無隻字片語表明第一審判決採證、認事
    、用法有何不當或違法之處，僅因其希望能以飲用美沙冬療
    法代替罪行，請求本院改判減輕其刑，揆諸前開說明，即屬
    未敘述具體理由，自難認其上訴合於法律上之程式；其上訴
    不合法，應予駁回，並不經言詞辯論為之。
四、爰依刑事訴訟法第367條前段、第372條，判決如主文。
中    華    民    國    99    年    7     月    28    日
                  刑事第五庭    審判長法  官  楊明章
                                      法  官  蔡美美
                                      法  官  趙文淵
以上正本證明與原本無異。
如不服本判決應於收受送達後10日內向本院提出上訴書狀，其未
敘述上訴理由者，並得於提起上訴後10日內向本院補提理由書（
均須按他造當事人之人數附繕本）「切勿逕送上級法院」。
                                      書記官  呂宬樂
中    華    民    國    99    年    7     月    29    日
附錄本件論罪科刑法條全文：
毒品危害防制條例第10條
施用第一級毒品者，處6月以上5年以下有期徒刑。
施用第二級毒品者，處3年以下有期徒刑。

司法院資訊處製作；財團法人民間司法改革基金會備份。
